cs: Typ montáže: Vestavěné; Strop; Pult; Podlaha; Volně stojící; Závěsné; Mobilní; Přenosné; Deska stolu; Pod pultem; Stěna; Jiné
sl-SI: Vrsta montaže: Vgradna; Na strop; Na pult; Tla; Prostostoječe; Visenje; Mobilna; Prenosno; Namizni; Pod pult; Na steni; Drugo
fr: Type de montage: Intégré; Plafond; Comptoir; Sol; Sur pied; Suspension; Mobile; Portable; De table; Sous le comptoir; Mur; Autre
de: Montagierungstyp: Eingebaut; Decke; Theke; Boden; Freistehend; Hängend; Mobil; Tragbar; Tischgerät; Untertisch; Wand; Sonstiges
nb: Monteringstype: Innebygd; Tak; Disk; Gulv; Frittstående; Henging; Mobil; Bærbar; Bordplate; Underdisk; Vegg; Annen
sk-SK: Typ montáže: Zabudovaný; Strop; Počítadlo; Podlaha; Voľne stojaci; Závesný; Mobil; Prenosný; Stolová doska; Podpultový; Stena; Iné
vi: Kiểu hệ thống lắp ráp: Tích hợp; Trần nhà; Tủ quầy; Sàn nhà; Đứng một mình; Treo; Di động; Xách tay; Trên mặt bàn; Dưới tủ quầy; Tường; Khác
ru: Тип крепления: Встроенный; Потолочный; Настольный; Напольный; Отдельно стоящий; Подвесной; Мобильный; Портативный; Настольный; Под столешницей; Настенный; Другой
zh-TW: 安裝類型: 內建; 天花板; 櫃檯; 地板; 獨立式; 懸掛; 行動; 可攜式; 桌上型; 台下式; 牆; 其他
tr: Montaj Tipi: Yerleşik; Tavan; Tezgah; Zemin; Bağımsız; Asılı; Mobil; Taşınabilir; Masaüstü; Tezgah altı; Duvar; Diğer
nl: Montagetype: Ingebouwd; Plafond; Blad; Vloer; Vrijstaand; Hangend; Mobiel; Draagbaar; Tafelblad; Onderbouw; Muur; Andere
ja: 取付タイプ: 内蔵; 天井; カウンター; 床; 自立型; 吊り下げ式; モバイル; ポータブル; 卓上; アンダーカウンター; 壁; その他
en: Mounting type: Built-in; Ceiling; Counter; Floor; Free-standing; Hanging; Mobile; Portable; Tabletop; Undercounter; Wall; Other
pl: Typ mocowania: Wbudowany; Sufit; Licznik; Podłoga; Wolnostojący; Powieszenie; Ruchome; Przenośny; Blat stołu; Podblatowy; Ściana; Pozostałe
lt-LT: Tvirtinimo tipas: Įmontuotas; Lubinis; Montuojamas ant darbastalio; Grindinis; Laisvai pastatomas; Pakabinamas; Mobilus; Nešiojamas; Tvirtinamas ant stalo; Tvirtinamas po stalviršiu; Sieninis; Kita
es: Tipo de montura: Incorporado; Techo; Mostrador; Suelo; Independiente; Colgante; Móvil; Portátil; Sobremesa; Bajo mostrador; Pared; Otros
sv: Monteringstyp: Inbyggd; Tak; Disken; Golv; Fristående; Hängande; Mobil; Bärbar; Bordsskiva; Underbänk; Vägg; Annat
th: ประเภทการขับขี่: แบบบิลท์อิน; เพดาน; เคาน์เตอร์; พื้น; ตั้งพื้น; แขวน; มือถือ; แบบพกพา; วางของได้; แบบใต้เคาน์เตอร์; ผนัง; อื่นๆ
it: Tipo di montaggio: Integrato; Soffitto; Da banco; Pavimento; Da posizionamento libero; A sospensione; Mobile; Portatile; Da tavolo; Sotto banco; Parete; Altro
da: Monteringstype: Indbygget; Loft; Skranke; Gulv; Fritstående; Ophængning; Mobil; Transportabel; Bordplade; Under bordet; Væg; Andet
ro-RO: Tip de montare: Integrat; Plafon; Blat; Podea; De sine stătător; Suspendat; Mobil; Portabil; Pentru masă; Sub blat; Perete; Altele
hr-HR: Način postavljanja: Ugrađeno; Strop; Radna ploča; Pod; Samostojeće; Vješanje; Mobilni; Prijenosno; Stolno; Podpult; Zidno; Ostalo
el: Τύπος τοποθέτησης: Ενσωματωμένο; Οροφή; Πάγκος; Δαπέδου; Ελεύθερης τοποθέτησης; Ανάρτηση; Κινητό; Φορητό; Επιτραπέζια; Κάτω από τον πάγκο; Τοίχος; Άλλο
zh-CN: 装载的类型: 内置; 天花板; 柜台; 地板; 自力支撑; 悬挂; 移动设备; 便携式; 桌面; 台下; 墙; 其他
ko: 장착 유형: 내장; 천장; 카운터; 바닥; 독립형; 걸이; 모바일; 이동식; 테이블탑; 언더카운터; 벽; 기타
pt-BR: Tipo de suporte: Incorporado; Teto; Contador; Piso; Sem suporte; Pendurado; Móvel; Portátil; Tampo de mesa; Debaixo do balcão; Parede; Outro
pt-PT: Tipo de montagem: Incorporado; Teto; Balcão; De chão; Sem suporte; Suspenso; Móvel; Portáteis; Tampo de mesa; Sob a bancada; Parede; Outro
hu: Rögzítési típus: Beépített; Mennyezet; Pult; Padlóra szerelhető; Szabadon álló; Felfüggeszthető; Mobil; Hordozható; Asztali; Pult alatti; Fali; Egyéb
fi: Asennustyyppinen: Sisäänrakennettu; Katto; Työtaso; Lattia; Vapaasti seisova; Riippuva; Mobiili; Siirrettävät; Pöydällä pidettävä; Tiskin alle; Seinä; Muu
bg-BG: Тип монтаж: Вграден; Таван; Стойка; Под; Свободностоящ; Висящ; Мобилен; Преносим; Плот за маса; Под плот; Стена; Други